臺灣雲林地方法院刑事裁定
111年度虎秩字第2號
移送機關    雲林縣警察局虎尾分局
被移送人    傅金城


上列被移送人因違反社會秩序維護法案件，經移送機關以中華民
國111年2月10日雲警虎偵社字第1110001718號、第000000000號
移送書移送審理，本院合併裁定如下：
    主      文
傅金城藉端滋擾住戶，處罰鍰新臺幣肆仟元。
    事實及理由
一、被移送人於下列時、地，有違反社會秩序維護法之行為：
　㈠時間：民國111年2月4日10時50分許、16時（移送書誤載為10
    時50分至16時許）。
　㈡地點：雲林縣○○鄉○○村○○路00○0號前。
　㈢行為：傅金城因與傅李金梨係同宗族親戚，因30年前雙方家
    族有土地糾紛，遂接續於上開時間，至傅李金梨上址住處前
    ，不停大聲叫囂，要求傅李金梨及家人都出來等語，藉端滋
    擾住戶。
二、被移送人固矢口否認有何藉端滋擾住戶之行為，辯稱：我只
    是正常說話，是坐下來和對方好好說云云，惟上開事實，有
    下列證據證明：
  ㈠證人即被害人傅李金梨於警詢之證述。
  ㈡被移送人傅金城之相片影像資料查詢結果、統號查詢個人基
    本資料查詢單。
  ㈢雲林縣警察局虎尾分局元長分駐所受（處）理案件證明單。
  ㈣監視器翻拍照片暨監視器光碟。
  ㈤被移送人傅金城於警詢之供述。　
  ㈥據上，足認被移送人有於上開時、地，以上開方式藉端滋擾
    住戶之行為甚明。
三、按藉端滋擾住戶、工廠、公司行號、公共場所或公眾得出入
    之場所者，處3日以下拘留或新臺幣1萬2千元以下罰鍰，社
    會秩序維護法第68條第2款定有明文。所謂「藉端滋擾」，
    即應指行為人有滋擾場所之本意，以言語、行動等方式，藉
    特定事端擴大發揮，踰越該事端在一般社會大眾觀念中所容
    許之合理範圍，而擾及場所之安寧秩序致難以維持或回復者
    而言。被移送人因曾與被害人及其家族有土地糾紛，心有不
    甘，為此事至被害人住處大聲叫囂，要求被害人或其家人出
    面，十分不理性，顯有意滋擾被害人之居住安寧，以表達不
    滿，已逾越一般社會大眾觀念中所容許之合理範圍。是核被
    移送人所為，係違反社會秩序維護法第68條第2款藉端滋擾
    住戶之行為。
四、按滿70歲人，得減輕處罰，社會秩序維護法第9條第1項第2
    款定有明文。被移送人於本案行為時，已逾70歲，爰依前述
    規定減輕處罰。
五、本院審酌被移送人藉端滋擾住戶，對社會秩序安寧造成危害
    ，並不可取，兼衡以其違反社會秩序維護法行為之動機、目
    的、手段、情節，與行為後之態度，暨其目前無業，僅為國
    小畢業之教育程度及勉持之家庭狀況（見被移送人警詢筆錄
    之受詢問人欄）等一切情狀，裁處如主文所示。
六、依社會秩序維護法第9條第1項第2款、第46條、第68條第2款
    ，裁定如主文。
中　　華　　民　　國　　111 　年　　2 　　月　　21　　日
                   虎尾簡易庭   法  官  陳雅琪
以上正本證明與原本無異。　　　　　　　　　 
如不服本裁定，應於裁定送達後5日內向本院提出抗告狀（須附
繕本）。
                                書記官  林家莉 
中　　華　　民　　國　　111 　年　　2 　　月　　22　　日
附錄適用之法條：
社會秩序維護法第68條
有左列各款行為之一者，處3日以下拘留或新臺幣1萬2千元以下
罰鍰：
一、無正當理由，於公共場所、房屋近旁焚火而有危害安全之虞
    者。
二、藉端滋擾住戶、工廠、公司行號、公共場所或公眾得出入之
    場所者。
三、強買、強賣物品或強索財務者。